【裁判字號】    99,再易,129
【裁判日期】    991028
【裁判案由】    給付租金等
【裁判全文】
臺灣高等法院民事裁定                 99年度再易字第129號
再審  原告  乙○○
訴訟代理人  鐘耀盛律師
再審  被告  甲○○
上開當事人間請求給付租金等事件，再審原告對於中華民國99年
1月26日本院98年度上字第488號確定判決提起再審之訴，本院裁
定如下：
    主    文
再審之訴駁回。
再審訴訟費用由再審原告負擔。
    事 實 及 理 由
一、再審原告起訴主張：本院98年度上字第488號確定判決（下
    稱原確定判決）既於判決理由內載明門牌號碼台北縣汐止市
    ○○路○段429號房屋（下稱系爭房屋），占用坐落台北縣汐
    止市○○段1347地號土地（下稱系爭土地）之面積為41平方
    公尺乃兩造不爭之事實；卻於主文中判命再審原告應自98年
    6月1日起至系爭土地，面積30坪之不定期土地租賃契約終止
    日止，按月給付租金新台幣（下同）15,000元，其主文與理
    由顯有矛盾，並有足以影響判決之重要證物即系爭房屋占用
    基地為41平方公尺，漏未審酌。爰依民事訴訟法第496條第1
    項第2款、第498條、第500條第2項後段規定，提起再審之訴
    等語，並聲明：(一)原確定判決廢棄。(二)再審被告在前程序第
    一審之訴及假執行之聲請均駁回。
二、按再審之訴，應於30日之不變期間內提起；前項期間，自判
    決確定時起算，判決於送達前確定者，自送達時起算；其再
    審之理由發生或知悉在後者，均自知悉時起算；不得上訴之
    判決，於宣示時確定，民事訴訟法第500條第1、2項及第398
    條第2項前段分別定有明文。經查，原確定判決係不得上訴
    第三審之判決，於民國（下同）99年1月26日宣示，並於同
    年2月2日送達再審原告，有宣示判決筆錄及送達證書在卷可
    稽（見本院98年度上字第488號卷第107、113頁）。又原確
    定判決是否有適用法規錯誤、判決理由與主文顯有矛盾或就
    足以影響判決之重要證物漏未斟酌等情事，於再審原告收受
    原確定判決時即可知悉，是再審原告以上開事由提起再審之
    訴，自應於受原確定判決送達時起30日之不變期間內提起。
    則依上開規定，本件再審期間仍應自再審原告受原確定判決
    送達之日即99年2月2日起算，惟再審原告迄至同年9月20日
    始提起本件再審之訴，顯逾30日之不變期間，其再審之訴自
    不合法，應予駁回。
三、綜上所述，本件再審之訴為不合法，爰裁定如主文。
中    華    民    國    99    年    10    月    28    日
                    民事第二庭
                        審判長法  官  林敬修
                              法  官  黃豐澤
                              法  官  劉勝吉
正本係照原本作成。
不得抗告。
中    華    民    國    99    年    11    月    1     日
                              書記官  周月琴

司法院資訊處製作；財團法人民間司法改革基金會備份。
